臺灣臺中地方法院刑事判決
111年度金簡上字第87號
上  訴  人  臺灣臺中地方檢察署檢察官
被      告  楊惠萍


上列上訴人因被告違反洗錢防制法等案件，不服本院111年度金
簡字第44號中華民國111年6月28第一審刑事簡易判決（起訴案號
：110年度偵字第26497號、第38938號），提起上訴，本院管轄
之第二審合議庭判決如下：
    主    文
上訴駁回。
壬○○緩刑伍年，並應依附件二即本院一一一年度中司刑簡移調字
第五三號調解程序筆錄、附件三即本院一一一年度中司刑簡移調
字第五四號調解程序筆錄、附件四即本院一一一年度中司刑移調
字第一五三三號調解程序筆錄及附件五即本院一一一年度中司刑
移調字第一六○二號調解程序筆錄所載內容履行賠償義務。
    犯罪事實及理由
一、本院審判範圍之說明
㈠、按上訴得明示僅就判決之刑、沒收或保安處分一部為之，刑
    事訴訟法第348條第3項定有明文。核其立法理由謂：為尊重
    當事人設定攻防之範圍，並減輕上訴審審理之負擔，容許上
    訴權人僅針對刑、沒收或保安處分一部提起上訴，其未表明
    上訴之認定犯罪事實部分，則不在第二審之審判範圍。上開
    規定，依刑事訴訟法第455條之1第1項、第3項規定，對於簡
    易判決之上訴亦準用之。
㈡、本案係由檢察官提起上訴，被告壬○○未於法定期間內上訴，
    依檢察官上訴書及於本院審理時所陳之上訴範圍，已表明係
    因認原判決之量刑過輕而僅就原判決刑度部分提起上訴，參
    諸前揭說明，本院審理範圍僅就原判決量刑妥適與否進行審
    理，其餘上訴人未表明上訴部分，不在本院審理範圍。則本
    院自應以原審所認定之犯罪事實及罪名為前提，據以審查檢
    察官上訴有無理由，故此部分均引用第一審簡易判決之記載
    （如附件一）。
二、上訴理由之論斷
㈠、檢察官循被害人丁○○之請求，明示僅就原判決之刑一部提起
    上訴，其上訴意旨略以：被告迄今仍未與被害人丁○○達成和
    解並賠償損失，以獲被害人丁○○諒解，並造成被害人丁○○身
    心殘害嚴重，原審判決量刑過輕且違反比例原則及公平原則
    之不當，請將原判決撤銷，另為適當合法之判決等語。
㈡、按刑罰之量定，屬法院自由裁量之職權行使，應審酌刑法第
    57條所列各款事由及一切情狀，為酌量輕重之標準，並非漫
    無限制；量刑輕重係屬事實審法院得依職權自由裁量之事項
    ，苟已斟酌刑法第57條各款所列情狀而未逾越法定刑度，不
    得遽指為違法；且在同一犯罪事實與情節，如別無其他加重
    或減輕之原因，下級審量定之刑，亦無過重或失輕之不當情
    形，則上級審法院對下級審法院之職權行使，原則上應予尊
    重（最高法院72年台上字第6696號、75年台上字第7033號及
    85年度台上字第2446號判決意旨參照）。經查，原判決審酌
    被告於本案發生前，並無前科紀錄，素行尚佳，有臺灣高等
    法院被告前案紀錄表在卷可按，被告幫助他人犯罪，致使真
    正犯罪者得以隱匿其身分，助長詐欺犯罪猖獗，破壞社會治
    安及金融秩序，更將造成警察機關查緝犯罪之困難，且使被
    害人丁○○、丙○○、告訴人乙○○○、辛○○、己○、戊○○及甲○○受
    有財產損失，並產生遮斷資金流動軌跡，所為於法有違，復
    考量其犯後終能坦認犯行，態度尚可，暨被告與告訴人辛○○
    、甲○○達成調解，有本院調解程序筆錄在卷可憑（見本院金
    簡卷第31頁至第34頁），另告訴人己○、乙○○○、戊○○則表示
    無調解意願，告訴人丁○○雖表示有調解意願，然未出席調解
    期日，被害人丙○○表示因被告已還錢，故無調解意願（核以
    被告警詢筆錄，應認被告已經返還與被害人丙○○新臺幣(下
    同)5萬元無訛，見110年度偵字第26497號卷第21頁），有告
    訴人/被害人意見調查表、本院電話紀錄表、調解結果報告
    書可參（見本院金訴卷第53頁、第55頁、第59頁、第73頁，
    本院金簡卷第23頁），故被告未能與被害人丁○○、告訴人乙○○○、己○、戊○○成立調解，賠償渠等所受損害，並考量被告
    之犯罪動機、目的、手段、告訴人損害金錢數額，兼衡被告
    自陳高職肄業，從事科技業，月收3萬元，無未成年子女需
    扶養，需扶養父母（見本院金訴卷第67頁）等一切情狀，量
    處被告有期徒刑2月，併科罰金新臺幣3萬元，並諭知罰金易
    服勞役之折算標準，經核已本於被告之責任為基礎，具體審
    酌刑法第57條各款所列情狀，於法定刑之範圍內量處被告前
    揭刑度，揆諸上開說明，不得遽指為違法，本院自應予尊重
    。
㈢、原審業將被告未與被害人丁○○達成和解且未彌補被害人丁○○
    所受損害等情，作為量刑事由，檢察官上訴意旨乃就原審已
    審酌之量刑事項再予爭執，而指摘原審判決量刑過輕，洵非
    可採，況被告於本院審判中已與被害人丁○○、告訴人乙○○○
    達成和解（詳如後述），檢察官上訴意旨所指摘的情形已經
    改變，自無以此為由，加重被告刑期之必要，從而，本案檢
    察官明示僅就原判決之「刑」一部提起上訴，並就原審已審
    酌之量刑事項再予爭執，上訴指摘原審判決量刑過輕，為無
    理由，應予駁回。
三、被告未曾因故意犯罪受有期徒刑以上刑之宣告，有臺灣高等
    法院被告前案紀錄表在卷可考，本院審酌被告係因一時失慮
    ，致罹刑典，而其犯後坦承犯行，深表悔意，並已與告訴人
    甲○○、辛○○、乙○○○、被害人丁○○成立調解，復已返還與被
    害人丙○○5萬元等情，此有本院111年度中司刑簡移調字第53
    號、第54號調解程序筆錄、本院111年度中司刑移調字第160
    2號、第1533號調解程序筆錄各1份、本院電話紀錄表1份（
    見本院金簡卷第31至32頁、第33至34頁，本院金簡上卷第第
    115至116頁、第113至114頁、第85頁)在卷可稽，參以告訴
    人辛○○、甲○○、己○、被害人丙○○均同意給予被告自新之機
    會或對是否給被告緩刑無意見，此有本院電話紀錄表4份附
    卷可稽(見本院金簡上卷第77至79頁、第87頁、第85頁），
    堪認被告於本案犯後已盡力彌補其所生損害，經此偵審程序
    及罪刑之宣告，應知所警惕，當信無再犯之虞，本院因認被
    告所受宣告之刑以暫不執行為適當，爰依刑法第74條第1項
    第1款之規定，併予宣告緩刑5年，以啟自新。惟為兼顧上開
    被害人或告訴人之權益，併依刑法第74條第2項第3款規定，
    命被告應依如附件二、三、四、五所示本院111年度中司刑
    簡移調字第53號及第54號調解程序筆錄、本院111年度中司
    刑移調字第1533號及第1062號調解程序筆錄履行賠償。倘被
    告未遵期履行前開緩刑之負擔且情節重大，足認原宣告之緩
    刑難收其預期效果，而有執行刑罰之必要者，檢察官自得向
    法院聲請依刑法第75條之1第1項第4款之規定，撤銷其緩刑
    宣告，附此敘明。
據上論斷，應依刑事訴訟法第455條之1第1項、第3項、第368條
、第373條，判決如主文。
本案經檢察官陳敬暐提起公訴，檢察官藍獻榮提起上訴，檢察官
庚○○到庭執行職務。
中　　華　　民　　國　　111 　年　　10 　　月　　19　 日
                  刑事第十六庭   審判長法  官  黃佳琪
　　　　　　　　　                     法  官  鄭咏欣
　　　　　　　　　                     法  官  張雅涵
以上正本證明與原本無異。
不得上訴。
                                       書記官  曾惠雅
中　　華　　民　　國　　111 　年　　10 　　月　  19　 日
附錄本案論罪科刑法條
刑法第30條第1項、第339條第1項。
洗錢防制法第14條第1項。

中華民國刑法第30條
（幫助犯及其處罰）
幫助他人實行犯罪行為者，為幫助犯。雖他人不知幫助之情者，
亦同。
幫助犯之處罰，得按正犯之刑減輕之。

中華民國刑法第339條
（普通詐欺罪）
意圖為自己或第三人不法之所有，以詐術使人將本人或第三人之
物交付者，處5年以下有期徒刑、拘役或科或併科50萬元以下罰
金。
以前項方法得財產上不法之利益或使第三人得之者，亦同。
前二項之未遂犯罰之。

洗錢防制法第14條
有第二條各款所列洗錢行為者，處7年以下有期徒刑，併科新臺
幣5百萬元以下罰金。
前項之未遂犯罰之。
前二項情形，不得科以超過其特定犯罪所定最重本刑之刑。